【裁判字號】    94,訴,994
【裁判日期】    950109
【裁判案由】    毒品危害防制條例
【裁判全文】
臺灣彰化地方法院刑事判決               94年度訴字第994號
公  訴  人  臺灣彰化地方法院檢察署檢察官
被      告  甲○○
上列被告因毒品危害防制條例案件，經檢察官提起公訴（94年度
毒偵字第2290號），及同署移送併案辦理（94年度毒偵字第4406
號、第5647號），本院依簡式審判程序判決如下：
        主  文
甲○○連續施用第一級毒品，處有期徒刑玖月。扣案之第一級毒
品海洛因貳包 (壹包毛重零點參公克、壹包毛重零點肆公克)沒
收銷燬；扣案之注射針筒參支、塑膠勺子壹支均沒收。又連續施
用第二級毒品，處有期徒刑柒月。應執行有期徒刑壹年貳月。扣
案之第一級毒品海洛因貳包 (壹包毛重零點參公克、壹包毛重零
點肆公克)沒 收銷燬；扣案之注射針筒參支、塑膠勺子壹支均沒
收。
  犯罪事實及理由
一、本件犯罪事實除補充及更正如下外，其餘均與檢察官起訴書
    之記載相同，茲引用之（如附件）：
    (一)被告係基於概括犯意，自民國94年3 月27日起，至94年
        10月28日止，在彰化縣埤頭鄉○○村○○路352 巷3 弄
        12號友人郭宗堯住處，將摻有第一級毒品海洛因之溶液
        以注射針筒注射身體之方式，連續施用海洛因多次，施
        用頻率為2 或3 日施用1 次。
    (二)被告另基於概括犯意，自94年3月2日起，至94年10月27
        日止，在彰化縣埤頭鄉○○村○○路352巷3弄12號居處
        ，將第二級毒品安非他命置入吸食器內，以火燒烤吸其
        煙霧之方式，連續施用安非他命多次，施用頻率約為1
        至2月施用1次。
    (三)被告於94年3月29日，在上開彰化縣埤頭鄉○○村○○
        路352 巷3 弄12號友人郭宗堯住處，為警查扣得其所有
        之第一級毒品海洛因1 包 (毛重0.3 公克)， 及郭宗堯
        所有、非屬被告持有之海洛因1 包 (毛重0.6 公克)、
        吸食器1 組及注射針筒2 支。另於94年7 月27日下午4
        時10分許，為警在上開郭宗堯住處再查獲，扣得郭宗堯
        所有、非屬被告所持有之海洛因1 包 (毛重0.3 公克）
        、吸食器1 個及注射針筒2 支。再於94年10月28日下午
        4 時25分許，為警在上揭郭宗堯住處，查扣得被告所有
        之海洛因1 包 (毛重0.4 公克)、 被告所有供施用海洛
        因之注射針筒3 支及塑膠勺子1 支。
二、本件證據除補充如下外，其餘亦均與檢察官起訴書之記載相
    同，茲引用之（如上附件）。
    (一)被告於本院審理時之自白。
    (二)警局之尿液代號與真實姓名對照認證單2紙 (分別附於
        臺灣彰化地方法院檢察署94年度毒偵字第4406號偵查卷
        第10頁、同署94年度毒偵字第5647號偵查卷第23頁)。
    (三)彰化縣衛生局煙毒尿液檢驗成績書2只 (分別附於臺灣
        彰化地方法院檢察署94年度毒偵字第4406號偵查卷第11
        頁、同署94年度毒偵字第5647號偵查卷第47頁)。
    (四)扣案之第一級毒品海洛因2包 (分別毛重0.3公克及0.4
        公克)及注射針筒3支、塑膠勺子1支。
三、起訴書雖僅就被告於94年3月27日之施用第一級毒品海洛因
    犯行及被告自94年3月20日起至同年月27日止之施用第二級
    毒品安非他命犯行，提起公訴，惟被告其餘時日之犯罪事實
    ，業經其於偵審時供承在卷，二者具有連續犯之裁判上一罪
    關係，基於審判不可分之原則，自為起訴效力所及，復經檢
    察官移送併辦，是本院自得予以審理，附此敘明。
四、量刑理由：
    被告雖未曾有為法院判處徒刑之前科犯行，且因施用毒品行
    為，僅有1次觀察勒戒執行完畢之紀錄，有臺灣高等法院被
    告前案紀錄表可證，素行尚非不佳。惟本院數次合法傳喚，
    無正當理由竟不到庭，且為警查獲後，仍再為施用毒品，以
    致為警查獲3次，均足徵被告對於法律之輕視，以及戒絕毒
    品決心之缺乏，惡行非輕，是應給予被告較長之刑期以資矯
    治其惡行，再審酌被告犯罪之動機、方法、手段、所生危害
    ，暨到庭後坦承犯行、態度良好等一切情狀，認公訴人分別
    求處有期徒刑9月、7月為適當，乃分別量處如主文所示之刑
    ，並定其應執行刑。
五、應適用之法條：
    (一)刑事訴訟法第273 條之1 第1 項，第299 條第1 項前段
        、第310 條之2 、第454 條第2 項。
    (二)毒品危害防制條例第10條第1項、第2項、第18條第1項
        前段。
    (三)刑法第11條前段、第56條、第51條第5款、第38條第1項
        第2款。
六、(一)按本判決係依刑事訴訟法第310條之2、第454條第2項製
        作，依法僅需記載當事人欄、主文、犯罪事實、證據名
        稱、應適用之法條及得於10日內上訴之旨，並得以簡略
        方式為之；如認定之犯罪事實、證據及應適用之法條，
        與檢察官聲請簡易判決處刑書或起訴書之記載相同者，
        得引用之。
    (二)又上揭所指應記載之「犯罪事實」，揆諸同法第308條
        後段原關於有罪之判決書應記載「事實」之規定，已修
        正為應記載「犯罪事實」，核其修正之立法理由，即指
        明「犯罪事實」，係指符合犯罪構成要件之具體社會事
        實。是以構成犯罪事實以外之其他適用法律事實，例如
        刑罰加重（含累犯在內)或減輕事由等，自可無須在「
        犯罪事實」欄中記載（法院辦理刑事訴訟案件應行注意
        事項第14 4點參照），惟仍應於主文中予以表明，並於
        應適用之法條欄予以引用。
七、如不服本件判決，得自收受送達之日起10日內，向本院提起
    上訴。
本案經檢察官江孟芝到庭執行職務。
中    華    民    國    95    年    1     月    9     日
                  刑事第二庭          法  官  周淡怡
以上正本證明與原本無異。
如不服本判決，應於判決送達後10日內向本院提出上訴狀 (須附
繕本)。
中    華    民    國    95    年    1     月    9     日
                                      書記官  劉玫金
附錄論罪科刑法條全文
毒品危害防制條例第10條
施用第一級毒品者，處6月以上5年以下有期徒刑。
施用第二級毒品者，處3年以下有期徒刑。


司法院資訊處製作；財團法人民間司法改革基金會備份。
